臺灣高等法院高雄分院刑事判決　　　　　九十三年度上更(二)字第一五二號
　　　上　訴　人　台灣高雄乙方法院檢察署檢察官
　　　被　　　告　酉○○
　　　被　　　告　戌○○
　　　被　　　告　甲○○
　　　被　　　告　午○○
　　　被　　　告　申○○
　　　右五人共同
　　　選任辯護人　戴國石　律師
　　　被　　　告　卯○○
　　　被　　　告　徐江仁
　　　右二人共同
　　　選任辯護人　薛雅之
　　　被　　　告　戊○○
　　　選任辯護人　黃榮作
　　　被　　　告　巳○○
　　　選任辯護人　劉德福
　　　被　　　告　癸○○
　　　選任辯護人　張瓊文
　　　被　　　告　子○○
　　　被　　　告　壬○○
　　　被　　　告　寅○○
　　　被　告　辰○○
　　　被　　　告　丑○○
　　　被　　　告　己○○
　　　被　　　告　丙○○
　　　被　　　告　辛○○
　　　右八人共同
　　　選任辯護人　吳玉豐
　　　被　　　告　亥○○
　　　被　　　告　丁○○
　　　被　　　告　庚○○
　　　被　　　告　未○○
　　　被　　　告　楊榮華
　　　右五人共同
　　　選任辯護人　邱佩芳　律師
右上訴人因被告等貪污治罪條例等案件，不服臺灣高雄乙方法院九十年度訴字第六五
六號中華民國九十年八月二十七日第一審判決（起訴案號：臺灣高雄乙方法院檢察署
八十四年度偵字第一二八五二號、第二０六０二號、第二一七一一號、八十五年度偵
字第九０四七號、第一五四一七號），提起上訴，經本院判決後，由最高法院第二次
發回更審，本院判決如左：
    主  文
上訴駁回。
    理  由
一、公訴意旨略以：
壹、
一、被告酉○○、戌○○、甲○○、卯○○、子○○、亥○○、丁○○、庚○○、辰
    ○○、丑○○、候慶雲、楊榮華、未○○、徐江仁、戊○○、午○○、壬○○、
    寅○○、辛○○、申○○、巳○○等二十一人均係高雄關稅局前鎮分局驗貨課前
    驗貨員，負責進出口貨物查驗工作，為依據法令從事公務之人員；莊忠慶（另案
    不起訴處分）係喬昆企業有限公司（下稱喬昆企業公司）名義負責人；許武雄（
    另案不起訴處分）係榮隆報關股份有限公司（下稱榮隆報關公司）名義負責人兼
    經理，負責報關及現場會驗之業務；被告陳福得（按現經原審通緝中）係祝順貿
    易有限公司（下稱祝順貿易公司）負責人及興企業有限公司（下稱興企業公
    司）、喬昆企業公司、榮隆報關公司實際負責人；余正賢（另案不起訴處分）係
    尚聯汽車商業股份有限公司（下稱尚聯汽車公司）負責人，張雀敏（另案不起訴
    處分）係尚聯汽車公司及尚本貿易有限公司（下稱尚本貿易公司）秘書，負責綜
    理國際貿易業務及聯絡報關行、船務公司等事宜；李珍玫（另案不起訴處分）係
    中國航運股份有限公司（下稱中國航運公司）進口部文件組辦事員，負責審核及
    製作繕打進口貨物艙單及提貨單（俗稱小提單）之工作。
二、被告陳福得以喬昆企業公司及祝順貿易公司及興企業公司之名義或委託余正賢
    以尚聯汽車公司或尚本貿易公司之名義開具信用狀向德國購買各車型之賓士轎車
    共計三十九部（起訴書誤載三十八部），自八十一年十二月至八十三年四月間委
    託由中國航運公司所屬船隻分批載進口，依據編號：Ｂ／Ｌ  ＮＯ：00000
    000、00000000、00000000、00000000、0000
    0000等五份原始提單（俗稱大提單）及中國航運公司在德國ＢＲＥＭＥＲＨ
    ＡＶＥＮ之船務代理行電腦連線之原始艙單資料註記進口貨物為３００ＳＥＬ型
    賓士轎車十六部，車身號碼分別為ＷＤＢ0000000Ａ１１０４０２（喬昆
    ）、ＷＤＢ0000000Ａ１０８７０９（喬昆）、ＷＤＢ0000000Ａ
    １０８３７０（喬昆）、ＷＤＢ0000000Ａ１１０２９０（喬昆）、ＷＤ
    Ｂ0000000Ａ１１０１５４（喬昆）、ＷＤＢ0000000Ａ１１１８
    ６３（喬昆）、ＷＤＢ0000000Ａ１３３９５１（尚聯）、ＷＤＢ000
    0000Ａ１３４０２４（尚聯）、ＷＤＢ0000000Ａ１３４１０５（尚
    聯）、ＷＤＢ0000000Ａ１３５１６７（尚聯）、ＷＤＢ0000000
    Ａ１２７５８７（喬昆）、ＷＤＢＥＡ２６Ｄ３ＮＢ６２４６５３（喬昆）、Ｗ
    ＤＢＧＡ３２Ｅ３ＰＡ１１７６６２（喬昆）、ＷＤＢ0000000Ａ１２７
    ５２７（喬昆）、ＷＤＢ0000000Ａ１２７５５０（喬昆）、ＷＤＢ00
    00000Ａ１１６８１８（興）；Ｓ３２０Ｌ型賓士轎車十四部，車身號碼
    分別為ＷＤＢ0000000Ａ１４５７５１（喬昆）、ＷＤＢ0000000
    Ａ１５４４９９（尚本）、ＷＤＢ0000000Ａ１５５５５９（尚本）、Ｗ
    ＤＢ0000000Ａ１５６０９２（尚本）、ＷＤＢ0000000Ａ１４６
    ５１８（尚聯）、ＷＤＢ0000000Ａ１４７３７７（尚聯）、ＷＤＢ00
    00000Ａ１４７０５４（喬昆）、ＷＤＢ0000000Ａ１４６３３１（
    喬昆）、ＷＤＢ0000000Ａ１４６６４７（喬昆）、ＷＤＢ000000
    0Ａ１８２４６１（喬昆）、ＷＤＢ0000000Ａ１８２１７４（喬昆）、
    ＷＤＢ0000000Ａ１８１１２９（喬昆）、ＷＤＢ0000000Ａ１８
    ３４３７（尚聯）、ＷＤＢ0000000Ｆ０１７５９７（祝順）；Ｓ５００
    Ｌ型賓士轎車四部，車身號碼分別為ＷＤＢ0000000Ａ１４２３１８（尚
    聯）、ＷＤＢ0000000Ａ１６４５２９（喬昆）、ＷＤＢ0000000
    Ａ０７８９６１（祝順）、ＷＤＢ0000000Ａ１６７０８１（祝順）；６
    ００ＳＥＬ型賓士轎車一部，車身號碼為ＷＤＢ0000000Ａ１４６３９８
    （尚聯）；２２０Ｅ型賓士轎車二部車身號碼分別ＷＤＢ0000000Ｂ９７
    ２７９５（喬昆）、ＷＤＢ0000000Ｂ９４５８２０（喬昆）；於八十二
    年十一月間委由啟洋船務代理股份有限公司（下稱啟洋船務公司）所屬船隻載運
    進口，依據編號Ｂ／Ｌ  ＮＯ．ＫＫＬＺ000000000之原始提單資料註
    記該部賓士轎車為Ｃ２２０型，車身號碼為ＷＤＢ0000000Ｆ０６７８８
    ６，以上賓士轎車經載運進口後均拆櫃進倉，儲放在台灣貨櫃儲運股份有限公司
    （下稱台灣貨櫃公司）進口汽車專用倉庫，並由被告陳福得指派不知情之榮隆報
    關公司許武雄向高雄關稅局前鎮分局報關申報查驗，被告陳福得意圖為自己不法
    之所有，為使該等高價位、高稅率之賓士轎車於進口時能夠虛報為低價位、低稅
    率之賓士轎車車型（規格），並且低報貨價及偽變造發票，藉以逃漏鉅額稅捐，
    乃分別由被告陳福得以喬昆企業公司名義及余正賢以尚聯汽車公司、尚本貿易公
    司名義於該等賓士轎車裝運進口之前即從事海上交易，先行向承運之中國航運公
    司和啟洋船務公司傳真切結，要求更改艙單內容之品名（車型）、車身號碼（僅
    留末尾四碼）、重量及收貨人（喬昆企業公司），而利用不知情之中國航運公司
    進口部文件組辦事員李珍玫負責製作繕打該公司承運之賓士轎車進口艙單及提貨
    單（俗稱小提單）時，該女依喬昆企業公司和尚聯汽車公司、尚本貿易公司傳真
    切結，要求更改之進口賓士轎車車型、重量等資料，而將進口艙單內容加以更改
    ，並製作提貨單（小提單）編號：Ｂ／Ｌ  ＮＯ．0000000Ａ、0000
    000Ｂ、0000000Ａ、0000000Ｂ、0000000Ａ、000
    0000Ｂ、0000000Ｃ、0000000Ｄ、0000000Ｅ、00
    00000Ｆ、00000000、0000000Ｄ、0000000Ａ、0
    000000Ｂ、0000000Ｅ、0000000Ａ、0000000Ｇ、
    0000000Ａ、0000000Ｂ、0000000Ｃ、00000000
    、0000000Ａ、0000000Ａ、0000000Ａ、0000000
    Ｂ、0000000Ｈ、0000000Ａ、00000000、000000
    0Ｂ、00000000、00000000、00000000、00000
    000、00000000等份，提供貨主陳福得，被告陳福得取得上開文件後
    ，再交給許武雄併同啟洋船務公司核發之提貨單（小提單），據以向海關作不實
    之申報，矇混通關。被告陳福得俟上述該等賓士轎車提領後，再變造高雄關稅局
    前鎮分局所核發賓士轎車「進口與貨物稅完稅證明書」，使其內容與實際進口轎
    車之型號、排氣量、汽缸數、車身號碼、車重及貨物金額等重要項目均相符，足
    生損害於關稅局核發該等證明書之正確性，繼持往監理單位申領牌照後出售牟利
    。
三、被告酉○○、戌○○二人於八十一年十二月七日奉派查驗喬昆企業公司八十一年
    十二月二日進口之二部３００ＳＥＬ型賓士轎車，報單號碼ＢＣ／８１／６３６
    ４／００７５、００７６，虛報為１９０Ｅ型，甲○○、卯○○二人於八十二年
    二月十五日奉派查驗喬昆企業公司八十二年一月十八日及八十二年一月二十八日
    進口之四部３００ＳＥＬ型賓士轎車，報單號碼ＢＣ／８２／５０３９／００４
    ６、００４７及ＢＣ／８２／５０７３／０１０２、０１０３，虛報為２２０Ｅ
    型。子○○、亥○○二人於八十二年六月九日奉派查驗喬昆企業公司八十二年五
    月廿四日進口之三部３００ＳＥＬ型賓士轎車，報單號碼ＢＣ／８２／５５２３
    ／００３２、００３３、００３４，虛報為２００Ｅ型。丁○○、庚○○二人於
    八十二年六月八日奉派查驗喬昆企業公司八十二年五月二十四日進口之一部３０
    ０ＳＥＬ型賓士轎車，報單號碼ＢＣ／８２／５５２３／００３５，虛報為２０
    ０Ｅ型。辰○○、丑○○二人於八十二年八月十九日奉派查驗喬昆企業公司八十
    二年七月十二日進口之一部５００ＳＥＬ型賓士轎車，報單號碼ＢＣ／８２／５
    ９６０／００２７，虛報為２００Ｅ型。己○○、辰○○二人於八十二年九月二
    十七日奉派查驗喬昆企業公司八十二年九月二十日進口之三部Ｓ３２０Ｌ型賓士
    轎車，報單號碼ＢＣ／８２／５９６０／００２７、００２９、００３１，虛報
    為２００Ｅ型。庚○○、楊榮華二人於八十二年九月二十七日奉派查驗喬昆企業
    公司八十二年九月二十日進口之三部Ｓ３２０Ｌ型賓士轎車，報單號碼ＢＣ／８
    ２／５９６０．００２８、００３０、００３４，虛報為２００Ｅ型。丑○○、
    子○○二人於八十二年九月二十九日奉派查驗喬昆企業公司八十二年九月二十日
    進口之三部Ｓ３２０Ｌ型賓士轎車，報單號碼ＢＣ／８２／５９６０／００２４
    、００２５、００２６，虛報為２００Ｅ型。未○○、亥○○二人於八十二年十
    月十三日奉派查驗喬昆企業公司八十二年十月一日進口之一部６００ＳＥＬ型賓
    士轎車，報單號碼ＢＣ／８２／６００４／００７１，虛報為２００Ｅ型。亥○
    ○、徐江仁二人於八十三年四月十五日奉派查驗喬昆企業公司八十三年三月十日
    進口之一部Ｓ５００Ｌ型及三部Ｓ３２０Ｌ型賓士轎車，報單號碼ＢＣ／８３／
    ５２０８／０４０９、０４１０、０４１２、０４１３，虛報為Ｃ１８０型。戊
    ○○、午○○二人於八十三年四月二十三日奉派查驗喬昆企業公司八十三年三月
    十日及八十三年四月六日進口之一部Ｓ３２０Ｌ型及一部Ｃ２２０型賓士轎車，
    報單號碼ＢＣ／８３／５２０８／０４０７及ＢＣ／８３／５２７６／０１６，
    虛報為Ｃ１８０型。壬○○、寅○○二人於八十二年十二月十三日奉派查驗祝順
    貿易公司八十二年十一月二十三日進口之一部３２０Ｌ型賓士轎車，報單號碼Ｂ
    Ｃ／８２／６２３１／００２２，虛報為Ｃ１８０型。辛○○於八十二年三月十
    九日奉派查驗喬昆企業公司八十二年一月十五日進口之一部２２０Ｅ型賓士轎車
    ，報單號碼ＢＣ／８２／９９９９／０２２３，虛報為２２０Ｅ型。庚○○、丁
    ○○二人於八十二年六月八日奉派查驗喬昆企業公司八十二年四月二十二日進口
    之四部３００ＳＥＬ型賓士轎車，報單號碼ＢＣ／８２／５４００／０１３２，
    虛報為２００Ｅ型。戌○○、卯○○二人於八十二年三月十三日奉派喬昆企業公
    司八十二年一月十五日進口之一部２２０Ｅ型賓士轎車，報單號碼ＢＣ／８２／
    ９９９９／０２１９，虛報為２００Ｅ型。戌○○於八十二年五月十八日奉派分
    別查驗喬昆企業公司八十二年二月二十三日進口之一部３００ＳＥ型賓士轎車及
    祝順貿易公司同日（八十二年二月二十三日）進口之一部５００ＳＥＬ型賓士轎
    車，報單號碼ＢＣ／８２／９９９９／０３６３、０３６４，虛報為１９０Ｅ及
    ２００Ｅ型。戊○○、申○○二人於八十二年十二月十八日奉派查驗祝順貿易公
    司八十二年十一月三十日進口一部Ｓ５００型賓士轎車，報單號碼ＢＣ／８２／
    ６２３１／００２４，虛報為Ｃ１８０型。丑○○、巳○○於八十二年三月十八
    日奉派查驗興企業公司八十二年二月八日進口之二部３００ＳＥＬ型賓士轎車
    ，報單號碼ＢＣ／８２／５１２１／００１１，虛報為２２０Ｅ型。以上被告酉
    ○○等驗貨員明知所查驗之進口賓士轎車車型與報單上所申報之車型不相符，卻
    基於圖利之不法犯意，仍故意違反海關訂頒之一般進口轎車報關及實質查驗之相
    關作業規定，僅依據貨主喬昆企業公司、祝順貿易公司、興企業公司和榮隆報
    關公司所虛報而經高雄航業海員調查站向交通部數據通信所查詢證明實際未進口
    該等賓士車報單及附頁「進口轎車應行申單報明細表」記載之內容加以虛偽挑認
    ，並且製作不實之查驗紀錄，致使該分局徵稅課簽放股股長周清水依據該等報單
    之不實查驗結果，在審核其貨物稅時誤依較低級距稅率核課后予以核章簽放，發
    給進口貨物稅完稅證明書，讓貨主喬昆企業公司、祝順貿公司及興企業公司順
    利提領該等高價位之賓士轎車出關銷售牟利，核計逃漏關稅等各項稅款高達新台
    幣肆仟參佰多萬元。
貳、
一、原審同案被告陳福得又係合賢有限公司負責人及榮隆報關公司實際負責人。緣陳
    福得於八十三年一月間，進口二部賓士Ｓ３２０型轎車（進口報單分別為ＢＣ／
    ８３／５０２３／００９７及ＢＣ／８３／５０２３／００９８）由中國航運公
    司所屬ＲＡＩＮＢＯＷＢＲＩＤＧＥ貨輪Ｖ｜４９Ｅ航次於八十三年一月十四日
    進口，原始提單列載來貨係賓士Ｓ３２０型轎車（原提單編號ＯＢ／ＬＮＯ：0
    0000000）與中國航運公司在西德ＢＲＥＭＥＲＨＡＶＥＮ之船務代理行
    電腦連線之原始艙單資料均註記來貨為二部Ｓ３２０型賓士轎車，車身號碼分別
    為ＷＤＢ0000000Ａ１６９２１７及ＷＤＢ0000000Ａ１６９１０
    ６，車重共計三、九００公斤，均裝於貨櫃號碼ＯＯＬＵ  0000000之四
    十呎貨櫃內，並於八十三年一月十四日拆櫃進倉，儲放在台灣貨櫃公司進口汽車
    專用倉庫），八十三年一月二十一日陳福得指派許武雄向高雄關稅局前鎮分局申
    報查驗，陳福得為使該二部高價位、高稅率之賓士Ｓ３２０型轎車進口后能偽報
    為低價位、低稅率之賓士Ｃ１８０型轎車藉以逃漏稅捐，牟取暴利，乃於八十三
    年一月十日該二部Ｓ３２０型賓士轎車裝運進口前夕，向承運之中國航運公司傳
    真切結書，要求將該二部汽車（原提單編號ＯＢ／ＬＮＯ：00000000）
    分割為二張提貨單（小提單），並更改原提單內容中之重量、車身號碼（僅留末
    尾四碼），而負責製作繕打該批進口汽車艙單及提貨單（小提單）之中國航運公
    司進口部文件組辦事員李珍玫，依合賢公司傳真切結書，要求更改該批進口賓士
    轎車重量等資料，將原進口艙單內容加以修改，並製作之Ｂ／ＬＮＯ：0000
    000Ａ、0000000Ｂ等二份提貨單（小提單），供貨主陳福得交給許武
    雄，據以向海關作不實之申報，足生損害於海關對進口貨物查驗之正確性，嗣陳
    福得並勾結驗貨關員被告丙○○、子○○等二人予以查驗放行。陳福得俟該二部
    Ｓ３２０型賓士車提領後，再將高雄關稅局前鎮分局所核發之二部Ｃ１８０型賓
    士車的「進口與貨物稅完稅證明書」變造為Ｓ３２０型賓士車之型號、排氣量、
    汽缸數、車身號碼、車重及貨物稅金額等重要項目，持往監理單位申領牌照。陳
    福得復於同年四月間進口一部賓士Ｃ２２０型轎車（進口報單為ＢＣ／８３／５
    ２９５／０４０９），由中國航運公司所屬ＮＥＰＴＵＮＥ  ＡＬＭＡＮＤＩＮ
    Ｅ貨輪Ｖ｜０５Ｅ航次於八十三年四月七日進口，原始提單列載來貨係賓士Ｃ２
    ２０型轎車（原提單編號ＯＢ／ＬＮＯ：00000000）與中國航運公司在
    西德ＢＲＥＭ  ＥＲＨＡＶＥＮ之船務代理行電腦連線之原始艙單資料均註記來
    貨為Ｃ２２０型賓士轎車，車身號碼為ＷＤＢ0000000Ｆ０６１７５７，
    車重為一‧三七五公斤，裝於貨櫃號碼ＯＯＬＵ0000000之二十呎貨櫃內
    ，並於八十三年四月十一日拆櫃進倉，儲放在台灣貨櫃公司進口汽車專用倉庫，
    八十三年四月二十一日陳福得指派許武雄向高雄關稅局前鎮分局申報查驗，陳福
    得為使該部賓士Ｃ２２０型賓士轎車於進口後，能偽報為賓士Ｃ１８０型轎車藉
    以逃漏稅捐，於八十三年三月二十八日該部Ｃ２２０型賓士轎車裝運進口前夕，
    向承運之中國航運公司傳真切結書，要求將該部汽車（原提單編號  ＯＢ／Ｌ
    ＮＯ：00000000）之車身號碼（僅留末尾四碼），同樣由中國航運公司
    進口部文件組辦事員李珍玫，更改該部進口賓士轎車等資料，將原進口艙單內容
    加以修改，並製作之Ｂ／ＬＮＯ：00000000提貨單（小提單），供貨主
    陳福得交給許武雄，據以向海關作不實之申報，並勾結驗貨關員被告午○○、戊
    ○○等二人予以查驗放行。陳福得俟該部Ｃ２２０型賓士車提領后，再將高雄關
    稅局前鎮分局所核發之Ｃ１８０型賓士車的「進口與貨物稅完稅證明書」變造為
    Ｃ２２０型賓士車之型號、排氣量、汽缸數、車身號碼、車重及貨物稅金額等重
    要項目，持往監理單位申領牌照。
二、被告丙○○、子○○、午○○、戊○○等四人係高雄關稅局前鎮分局驗貨課驗貨
    員，負責進出口貨物查驗工作，均為依據法令從事公務之人員，丙○○等四人基
    於共同圖利陳福得之概括犯意於八十三年二月三日及八十三年四月廿三日奉派對
    前述合賢有限公司八十三年一月十四日及八十三年四月七日進口之（報單號碼Ｂ
    Ｃ／８３／５０２３／００９７、００９８及ＢＣ／８３／５２９５／０４０９
    ）二部Ｓ３２０及一部Ｃ２２０型的賓士轎車進行查驗，卻不依據海關訂頒之一
    般進口轎車報關及查驗相關規定，對來貨之年份、型號、配件等重要諸元就車查
    驗，且未詳實核對車身號碼、車身形狀逐項確實檢查，即遽依貨主合賢有限公司
    陳福得所偽報實際未進口之（報單號碼ＢＣ／８３／５０２３／００９７、００
    ９８及ＢＣ／８３／５２９５／０４０９）三部Ｃ１８０型的賓士轎車報單及附
    頁「進口轎車應行申報明細表」記載之內容加以挑認，並製作不實之查驗記錄，
    致使該分局徵稅課簽放股股長周清水依據該三份報單之不實查驗結果，在審核其
    貨物稅后予以核章簽放而發給貨物稅證明，讓貨主合賢有限公司順利取得海關稅
    放證明，足生損害於海關對貨物稅核發之正確性，並於八十三年二月五日及八十
    三年四月二十六日順利提領該三部高價位之Ｓ３２０二部及Ｃ２２０型一部賓士
    轎車銷售圖利，逃漏貨物稅等各項稅款高達新台幣一百七十四萬元整。
、
一、被告戌○○前係高雄關稅局前鎮分局驗貨課驗貨員，負責進出口貨物查驗工作，
    係依據法令從事公務之人員。陳福得係興企業有限公司實際負責人，陳碩彬係
    陳福得之胞弟為興企業有限公司名義負責人。余正賢係尚聯汽車公司負責人。
    緣陳福得委託余正賢開具信用狀向國外購買３００Ｅ及６００ＳＥＬ型等二部賓
    士轎車，於八十二年一月十一日由陽明海運公司與韓進海運公司聯營所屬「ＭＩ
    ＮＧ  ＥＵＲＯＰＥ輪」第Ｖ─００四Ｗ航次載運進口，其編號ＨＪＳＣＮＹＣ
    Ａ00000000之原提單（俗稱大提單）註記來貨為３００Ｅ及６００ＳＥ
    Ｌ型等二部賓士車，車身號碼分為ＷＤＢＥＡ２８Ｅ４ＰＢ８５９１３５、ＷＤ
    ＢＧＡ５７ＥＸＮＡ０８４３２３，共裝於一只四十呎貨櫃內（櫃號ＨＪＣＵ0
    000000）。並於八十二年一月十八日拆櫃進倉，儲放在台灣貨櫃儲運股份
    有限公司進口汽車專用倉庫，八十二年一月二十日陳福得指派榮隆報關公司職員
    楊展源向高雄關稅局前鎮分局報關申報查驗，陳福得為使該３００Ｅ及６００Ｓ
    ＥＬ型等二部較高價位、高稅率之賓士轎車於進口後能夠偽報為較低價位、低稅
    率之賓士１９０Ｅ型轎車順利提領，藉以逃漏鉅額稅捐，乃利用余正賢出面於八
    十二年一月四日該３００Ｅ及６００ＳＥＬ等二部賓士轎車裝運進口前一週向承
    運之韓進海運股份有限公司傳真切結，要求省略艙單內容中之車型、車身號碼僅
    列末尾四碼及更改收貨人為興企業有限公司陳碩彬。尚聯公司並於八十二年一
    月十三日派該公司職員張雀敏持原提單（俗稱大提單）ＨＪＳＣＮＹＣＡ000
    00000前往新海船務代理有限公司高雄分公司換領ＨＪＳＣＮＹＣＡ000
    00000Ａ、ＨＪＳＣＮＹＣＡ00000000Ｂ等二份提貨單（俗稱小提
    單），再轉交給興公司實際負責人陳福得交由楊展源，據以向海關作不實之申
    報，矇混通關致生損害於海關對進口轎車查驗之正確性。陳福得俟該二部３００
    Ｅ及６００ＳＥＬ型賓士轎車提領後，乃再變造高雄關稅局前鎮分局所核發之二
    份１９０Ｅ賓士車之「進口與貨物稅完稅證明書」為３００Ｅ及６００ＳＥＬ型
    車之型號、排氣量、汽缸數、輪胎規格、車重、車身號碼及貨物稅金額等重要項
    目，持往監理單位申領牌照。
二、被告戌○○於八十二年一月二十一日奉派查驗前述興公司進口該二部３００Ｅ
    及６００ＳＥＬ型賓士轎車，詎謝員明知所查驗者為３００Ｅ及６００ＳＥＬ型
    賓士轎車，卻基於圖利陳福得之不法犯意，對於渠主管查驗該二車職權之機會，
    不思核實查驗卻仍故意違反海關訂頒之一般轎車報關及查驗之相關作業規定，僅
    依據貨主興企業有限公司所偽報實際未進口之二部１９０Ｅ型賓士車之報單（
    報單號碼ＢＣ／８２／５０１９／００７６、００７７）及附頁﹁進口轎車應行
    申報明細表﹂記載之內容加以挑認，並製作不實之查驗記錄，致使該分局徵稅課
    簽放股股長周清水依據該二份報單之不實查驗結果，在審核其貨物稅後予以核章
    簽放而發給貨物稅證明，足生損害於海關核課貨物稅之正確性，讓貨主興企業
    有限公司順利取得海關稅放證明，並於八十二年二月二十二日順利提領該二部高
    價位之３００Ｅ及６００ＳＥＬ型賓士轎車銷售圖利，逃漏貨物稅等各項稅款高
    達新台幣三、一四六、一０一元。
肆、
一、被告徐江仁、癸○○二人係高雄關稅局前鎮分局驗貨課驗貨員，負責進出口貨物
    查驗工作，係依據法令從事公務之人員。陳福得係合正興業公司負責人及榮隆報
    關公司實際負責人。緣陳福得委託余正賢開具信用狀向國外購買四部Ｓ５００Ｌ
    型賓士轎車，於八十三年六月十三日由中國航運公司所屬「ＮＥＰＴＵＮＥ  Ａ
    ＭＡＺＯ─ＮＩＴＥ輪」第Ｖ─０８Ｅ航次載運進口，其編號ＯＢ／Ｌ  ＮＯ．
    00000000之原提單（俗稱大提單）與中國航運公司在西德ＢＲＥＭＥＲ
    ＨＡＶＥＮ之船務代理行電腦連線之原始艙單資料均註記來貨為四部Ｓ５００Ｌ
    型賓士轎車，車身號碼分別ＷＤＢ0000000Ａ１９５３７８、ＷＤＢ00
    00000Ａ１９５１００、ＷＤＢ0000000Ａ１９５１０３、ＷＤＢ0
    000000Ａ１９５０９５，車重均為二、０００公斤，分裝於於貨櫃號碼Ｏ
    ＯＬＵ  0000000、ＯＯＬＵ0000000等二只四十呎貨櫃內，並於
    八十三年六月十七日拆櫃進倉，儲放在台灣貨櫃儲運股份有限公司進口汽車專用
    倉庫，八十三年六月二十日陳福得指派許武雄向高雄關稅局前鎮分局報關申報查
    驗，陳福得為使該四部高價位、高稅率之賓士Ｓ５００Ｌ型轎車於進口後能夠偽
    報為低價位、低稅率之賓士Ｅ２００型轎車順利提領，藉以逃漏鉅額稅捐，乃利
    用余正賢出面於八十三年五月卅日該四部Ｓ５００Ｌ型賓士轎車裝運進口前夕，
    向承運之中國航運公司傳真切結，要求更改艙單內容中之品名（車型）、車身號
    碼（僅留末尾四碼）、重量（一、三六０公斤）及收貨人（合正興業公司），不
    知情而負責製作繕打該批進口汽車進口艙單及提貨單（俗小提單）之中國航運公
    司進口部文件組辦事員李珍玫，依尚聯汽車公司傳真切結，要求更改之該批進口
    賓士轎車車型、重量等資料，將原進口艙單內容加以更改，並製作之Ｂ／Ｌ  Ｎ
    Ｏ．0000000Ａ、0000000Ｂ、0000000Ｃ、000000
    0Ｄ等四份提單（俗稱小提單），供貨主陳福得交給許武雄，據以向海關作不實
    之申報，矇混通關。陳福得俟該四部Ｓ５００Ｌ型賓士車提領後，乃再變造高雄
    關稅局前鎮分局所核發之四份Ｅ２００型賓士車之﹁進口與貨物稅完稅證明書﹂
    為５００Ｌ型車之型號、排氣量、汽缸數、車身號碼、車重及貨物稅金額等重要
    項目，持往監理單位申領牌照。
二、被告徐江仁、癸○○二人於八十三年六月二十一日奉派查驗前述合正興業公司進
    口之四部Ｓ５００Ｌ型賓士轎車，詎徐、陳二人明知所查驗者為Ｓ５００Ｌ型賓
    士轎車，仍故意違反海關訂頒之一般進口轎車報關及查驗之相關作業規定，僅依
    據貨主合正興業公司和榮隆報關公司所偽報實際未進口之四部Ｅ２００型賓士車
    之報單（報單號碼ＢＣ／８３／５５５４／０４１０、０４１１、０４１２、０
    ４１３）及附頁「進口轎車應行申報明細表」記載之內容加以挑認，並製作不實
    之查驗紀錄，致使該分局徵稅課簽放股股長周清水依據該四份報單之不實查驗結
    果，在審核其貨物稅後予以核章簽放而發給貨物稅證明，讓貨主合正興業公司順
    利取得海關稅放證明，並於八十三年六月二十四日順利提領該四部高價位之Ｓ５
    ００Ｌ型賓士轎車銷售圖利，逃漏貨物稅等各項稅款高達新台幣七、六０三、七
    一五元。
伍、因認被告酉○○等二十三人所為，涉犯貪污治罪條例第六條第一項第四款圖利罪
    及刑法第二百十三條之公務員明知不實事項而登載不實罪嫌云云。
二、按犯罪事實應依證據認定之，無證據不得認定其犯罪事實；又不能證明被告犯罪
    者，應諭知無罪之判決，刑事訴訟法第一百五十四條第二項、第三百零一條第一
    項分別定有明文；又認定不利於被告之事實，須依積極證據，苟積極證據不足為
    不利於被告事實之認定時，即應為有利被告之認定，更不必有何有利之證據（最
    高法院五十二年上字第一三００號、三十年上字第八一六號判例意旨足參）。
三、公訴人認被告酉○○、戌○○、甲○○、卯○○、子○○、亥○○、丁○○、庚
    ○○、辰○○、丑○○、己○○、楊榮華、未○○、徐江仁、戊○○、午○○、
    壬○○、寅○○、辛○○、申○○、巳○○、丙○○、癸○○等二十三人涉犯前
    揭圖利等犯行，係以下列各節為據：
(一)、前開公訴意旨所載之低價位賓士車，均未實際進口等情，有交通部數據通信所八
    十四年六月九日數企密字第九號等函在卷可稽，上開車輛既經查詢無登記資料，
    是該批車輛即未實際進口，何有核對及查驗之可能；又賓士一八０型、一０九型
    等低價位之車型，與高價位之三二０型、六００型等車型，自外表一望即知不同
    ，另從二者之氣缸，目視即可分辨出一八０型、一九０型，與三００型、六００
    型不同，益見兩者確為不同型之車種，此亦據被告戌○○等人供認甚明，並經尚
    聯公司負責人余正賢證述明確，若被告等人有確實核對及查驗，對此較易可知之
    事，何以未能發現不符，被告酉○○等人所辯有確實核對及查驗，亦屬不實。
(二)、證人即駐庫關員許長亮等人證稱一八０型、一九０型之低價位車之鑰匙，與三二
    ０型、六００型之高價位車之鑰匙不同，當時伊係交給三００型及六００型賓士
    車鑰匙，既是交給三００型及六００型之鑰匙，則只能開啟三００型及六００型
    車，且從車輛之後行李箱註記型號，亦可知車型等情，足見被告戌○○等人當日
    查驗之車輛，確為三００型、六００型及其他高價位之賓士車無誤。
(三)、被告亥○○等人雖辯稱：被告陳福得為台灣貨櫃儲運股份有限公司之股東之一，
    另據證人即榮隆報關行員工李政隆於高雄關稅局機動隊筆錄供稱：「曾在倉庫內
    ，無意間，發現有黑色長方形小鐵牌，又有一天，清洗進口車時，發現車內的車
    身號碼牌，與公司倉庫內所發現鐵牌相似，據以推想公司老闆陳福得可能用來變
    造車身號碼等情」云云，證人李政隆已陳明其係推想，並非親眼目擊，已難置信
    ，亦無所謂該黑色長方形小鐵牌可憑信，自難以證人李政隆所述為有利於被告等
    人之證詞。
(四)、復有證人洪麗花、黃重維、楊展源、張國偉、張雀敏、陳碩彬、黃龍輝、周清水
    及車主吳石田等人之證述及進口報單、海關對進口轎車報關查驗規定、原提單、
    傳真切結書、小提單、交通部數據通信所函、高雄區監理所、進口艙單、高雄關
    稅局前鎮分局核發進口與貨物稅完稅證明書真本及偽本，汽車新領牌照登記書暨
    原廠出廠、汽車照片等證物附卷可憑。被告等人或係貨主或係實際承辦人員，親
    自經歷其事，對各該查驗、核對等工作，均甚瞭解實際作偽不實等情，竟故意作
    假或不依法處理，顯均係有意為之。
四、訊據被告酉○○、戌○○、甲○○、卯○○（於本院更一、更二審，經合法通知
    均未到庭，爰引據其先前所為之答辯內容）、子○○、亥○○、丁○○、庚○○
    、辰○○、丑○○、己○○、楊榮華、未○○、徐江仁、戊○○、午○○、壬○
    ○、寅○○、申○○、辛○○、巳○○、吳明哲、癸○○等二十三人均否認有何
    前揭被訴圖利、明知不實事項而於公文書登載不實等犯行：
(一)、被告等二十三人均辯稱：高雄關稅局為一公務機構，因業務需要分設有眾多單位
    ，各有職掌，分層負責，如有關海關一般進出口貨物通關之流程，即設有收單建
    檔、查驗貨物、分類估價、計稅繳稅、簽放打印、倉庫提領放行六個步驟分別由
    不同單位及人員負責執行。任何一個單位事實上無法單獨完成圖利廠商之工作。
    純係因業者陳福得有意欺瞞海關，偽造相關進口通關文件，被告等依當時之法規
    負責查驗，於被告之權責範圍內，並無法發現弊端。貨主於車輛查驗前事先預製
    偽造低型號車身號碼牌，此牌碼共十七碼，前十三碼符合低型號車判讀識別，後
    四碼阿拉伯數字則不具判讀意義，業主將該預製之車身號碼牌與事先進口但尚未
    報關之低型車之車身號碼牌利用查驗前偷調換，而此偷換過程僅須數分鐘，嗣於
    查驗人員會同查驗時，貨主乃指認上述已變造過車身號碼之賓士汽車請求查驗（
    依查驗慣例汽車除廠牌、型號、車身號碼以供明確辨識外，沒有另外任何其他標
    示）被告等人均臨時奉派查驗，乃依報單內申報之內容，依海關內部規定之查驗
    準則逐項核對無訛而完成查驗挑認，再經分估、完稅、放行之手續而由貨主取得
    小提單，至於至倉庫提領汽車，須經駐庫關員核對進口艙單與小提單，那是駐庫
    官員應審核之事項，與驗貨部門無關。又進口貨物報關時應填送進口報單，而提
    貨單（即小提單），與大提單不同，報關並無須附上大提單，由於大提單Ｂ／Ｌ
    並未附於進口報單內，因而無法發現大小提單上之記載不符。其次貨主套合船公
    司更改原始大提單，導致艙單與小提單刪除原車型號及車身號碼不完整之漏洞而
    得逞。被告等驗貨人員被欺瞞於其中，案發後，主管單位針對此漏洞，於八十四
    年二月十八日召開會議，研商改進方案，但方案呈報關稅總局時，關稅總局亦認
    為現行高雄關驗貨之制度無修改之必要，可見被告依當時之驗貨相關規定而為之
    ，並無不妥或違失處。被告等人實係無辜受業主欺騙，而非蓄意放水」等語。
(二)、被告子○○、丙○○又辯稱：渠二人依海關查驗貨物作業準則，由貨主陳福得陪
    同，進行查驗，經過仔細逐項查驗發現受查驗之車輛之現有配備，有二項係進口
    報單上所無，分別為第三五項之防盜設施及四六項第五小項之後窗帘，渠二人乃
    科貨主以逃漏進口稅額二倍之罰鍰及所漏貨物稅處五倍之罰緩，總計貨主計須補
    繳稅金達新台幣六萬五千元，有緝私報告表二份可證，如謂被告渠二人放水，則
    絕不可能發生令貨主補繳稅金之情事等語。
(三)、被告丑○○、巳○○另辯稱：公訴人所指渠等所查驗之二部汽車，其中一部即車
    身號碼WDB0000000A119883向監理機關申領最初發照日期為八十二年三月六日（
    見車牌ＶＣ─四六八九號汽車車籍查詢、異動歷史記錄及進口證明書即知），而
    該二汽車係屬同一批進口貨物，由日期已可顯示該貨物已於渠二人驗貨前以不詳
    方式提領出倉，渠二人自不可能為不實查驗等語。
(四)、被告辛○○另辯稱：起訴書所指伊不法放行之汽車，實係由基隆關稅局於八十二
    年八月十二日放行並核發完稅證明，並非伊在高雄關稅局所負責查驗放行之車輛
    等語。
五、經查：
(一)、本件起訴書犯罪事實欄壹、一至三部分，所載被告陳福得以喬昆公司、祝順公司
    、興公司、合賢有限公司、尚聯公司、合正興業有限公司進口報關之高級賓士
    汽車數量，應為三十九輛（起訴書誤為三十八輛），另加起訴書犯罪事實欄貳、
    、肆等部分，所載由被告丙○○、子○○、午○○、戊○○、戌○○、徐江仁
    、癸○○查驗九輛，合計數量應為四十八輛，又被告等人各自查驗汽車之進口日
    期、驗車日期、高價進口車型、報單低價車型、進口報單號碼、數量等，詳如本
    院此次更審所製作之附表所示，合先敘明。
(二)、被告等海關驗貨員是否依據進口貨物及進口汽車等相關作業規定執行驗貨職務：
１、海關進口貨物之通關程序，依據卷附之進出口貨物查驗及取樣準則、前鎮分局標
    準作業程序、進口貨物查驗須知及參考資料、財政部高雄關稅局進口作業規定（
    見原審(二)卷第六六至七十、第七四至一六一頁），被告等人所提出之進口貨物通
    關流程圖及卷附多紙進口報單，足認為後述各程序：
(1)、收單、建檔（經辦單位：分類估價課）：業者於向國外廠商購買進口汽車後，國
    外出口商將汽車交由輪船公司運回國內，並向船公司取得大提單，轉交國內進口
    業者，另船舶到達本國港口前，船長應依據裝箱資料，製作船舶進口艙單，交由
    船公司（或船舶代理行）直接向海關權責單位遞送，進口業者則持大提單向船公
    司（或船舶代理行）換發小提單，連同其他報關文件，如輸入許可證、發票等，
    再交由報關行繕打進口報單向海關收單單位投單，並由海關收單單位建檔。
(2)、查驗貨物（經辦單位：驗貨課）：進口報單（連同小提單、裝箱單、發票、輸入
    許可證等資料）於投單後，即交由驗貨課辦理查驗，而驗貨員則依「進出口貨物
    查驗及取樣準則」進行查驗，如有查驗之貨物為汽車，則另依高雄關稅局政字第
    一六八三七號函所列舉之四十六項查驗項目（即進出口報單附頁應行申報事項明
    細表所示之四十六項查驗項目）進行查驗無訛後，則送交分類估價，繼續辦理。
(3)、分類估價（經辦單位：分類估價課）。
(4)、計稅、繳稅（經辦單位：徵稅課）。
(5)、簽放、打印（經辦單位：徵稅課）：進口貨物於繳完稅後，有關報單，即送往放
    行單位，由放行單位核對稅單及小提單（須與報單相符）無訛後，由簽放官員在
    小提單蓋章並加蓋關防後，發交報關人憑以提領貨物。
(6)、倉庫提領（經辦單位：倉庫課）：報關人領取小提單向倉庫提貨，由駐庫官員核
    銷進口艙單並在小提單蓋章及核對貨物相符後提領出倉。
２、被告等人查驗進口汽車貨物時所應審核事項，依證人即驗貨主管廖初男於原審證
    稱：「報關的時候沒有附大提單；我們當時查驗時，驗貨員不需要審核小提單，
    當時在作業規則第十一條只有放行人員要注意」等語（見原審卷第四九頁），又
    依財政部高雄關稅局九十一年五月八日高普前字第九一００一一五九號函覆本院
    前審略謂：「海關驗貨員查驗進口車輛係依據「進口貨物查驗及取樣準則」及高
    雄關稅局政字第一六八三七號函之規定，持憑進口報單及所附「汽車進口應行申
    報事項明細表」（四十六項表）進行查驗˙˙˙˙˙˙」（見本院上訴(二)卷第十
    五、十六頁），而依「進出口貨物及取樣準則」第十五條規定：「驗貨官員對進
    口報單上申報各項，應依據實到貨物查驗核對，其核對確實無訛者，應予挑認」
    （見原審(二)卷第七五頁）。是驗貨關員係依據進口報單、裝箱單、貨物明細表等
    申報事項，核對來貨是否相符，作成查驗紀錄送分估課辦理；大提單並未附件於
    進口報單之中，又根據大提單做成之艙單係送往倉庫，由駐庫關員審核，驗貨關
    員並未經手。而驗貨人員之長官並會於進口報單上批註「電傳督察室」督導查驗
    ；小提單則供貨主或報關人員向倉庫提領貨物之用，惟此並非被告等驗貨人員應
    審核之事項。
３、本院前審檢視檢察官調閱海關前鎮分局八十三年一月至六月驗貨課有關榮隆報關
    行進口報驗紀錄表（見公訴人上訴理由狀附件，見本院上訴(一)卷第十四頁反面至
    二三頁）），其中有關本案者，報單ＢＣ＼0000－0000部分，係記載為
    賓士一八０型（見本院上訴(一)卷第十八頁反面），又報單ＢＣ＼八三五五五四─
    ０四一０、０四一一、０四一二、０四一三部分（見本院上訴(一)卷第十五頁），
    僅記載所驗為賓士車（ＢＥＮＺ  ＣＡＲ），雖未記載所驗之車型，但亦未記載
    係查驗高價位車型之賓士車；又證人許長亮於原審證述：「對於被告等驗貨關員
    所驗之車輛是否即為大型車，是事後依據調查站提供之交易契約來推斷」等語（
    見原審(二)卷第六一頁），又證人許長亮、許武雄於原審證述：「對於被告等驗貨
    關員所驗之車輛是否即為大型車，我們是事後依據調查站提供的資料而下判斷，
    並不是我們親自看的」等語（見原審(二)卷第五六頁，(三)卷第五十頁），又證人許
    武雄（陳福得之員工）於原審亦證稱：「（在陳福得那裏時，你投單、查驗時有
    無見過三二０以上的大車？）印象中都是小車，沒有看過三二０型以上的大車。
    」（見原審(三)卷第五一頁），是同案被告陳福得有進口低價車輛即小型賓士車之
    事實，應可認定。亦難認被告等人當時係檢驗高價位大型賓士車。而有於進口報
    單為不實登載挑認檢驗低價位小型賓士汽車之犯行。復參以被告等如與貨主陳福
    得有所勾串，將高稅額之車輛虛假查驗為低稅額之車輛，則被告等據以查驗之進
    口報單上根本不應有車型且車身號碼應僅為四個號碼，以符合大、小提單，而非
    填載十七個車身號碼，否則簽放人員於進口報單及小提單補註車型及十七個車身
    號碼，將使陳福得無法提領車輛，並自曝弊端等情。是被告等人所辯：「同案被
    告陳福得係以低價位車冒充受驗，同案被告陳福得向監理站請領牌照之高價位車
    ，應係經調包進口之車輛」各節，尚非全然無據。至於卷附交通部數據通信所84
    、6、9，84、11、20，85、2、6，85、3、18等函文（見偵二一七一一卷第一四
    七至一五０頁，調查(二)卷第十九、一三０頁，調查(三)卷第三五一頁）雖載「公路
    監理系統，無該等車身號碼之車籍資料」等語，復有證人吳石田等車主調查站筆
    錄足佐，但此係指卷附車主吳石田等人所遭查獲之高價位車與海關進口報單所載
    資料不符，均難據此而認被告等人所查驗即非如卷附進口報單所示之低價位賓士
    車。
４、證人廖初男於原審證稱：「我們都是看當日多少人來上班，我們才把今天要驗的
    分配給工作人員。驗的單都是前一天或者更早之前投的單，驗貨人員沒有辦法事
    先看到投單，八十二年間當時是人工派驗的，同倉庫或鄰近倉庫派同一組去驗，
    看工作的難易度而定。有時一天一班五、六張。有時十張左右。當天單子都會送
    到機動隊抽驗。當天所驗的清單我們電傳給機動隊、督察室、政風室。汽車配備
    四六表、報單、報單的附件包含型錄、裝箱單是驗貨人在看，而發票是估價的人
    在看，放行的時候負責的官員要看小提單。當時在作業規定第十一條只有放行人
    員要注意小提單。」等語（見原審(二)卷第四八至四九頁）；又「進口貨物之查驗
    ，係由驗貨主管於每日上、下午上班後半小時內完成派驗手續後，始予告知驗貨
    員。另報關行人員係於驗貨當日上、下午直接至貨物查驗現場與驗貨員陪同查驗
    。而關於驗貨員一般貨物查驗時間約多久，依據財政部高雄關稅局各組室及各分
    支局標準作業程序所列，一般倉庫進口貨物之查驗時間，含現場查驗及填寫驗貨
    記錄及高雄關稅局存倉進口貨物查驗通知單，為四十分鐘」、「本件被告等人被
    訴犯罪期間，曾任財政部高雄關稅局前鎮分局驗貨員計有四十六人」，此有財政
    部高雄關稅局九十年七月二日高普前字第九０００一二九六號函及財政部高雄關
    稅局九十三年五月二十六日高普人字第○九三一○○三一份一○二號函各一份在
    卷（見原審(一)卷第二九二、二九三頁，本院更二(一)卷第二○一頁）。是被告等多
    名驗貨員無從事先得知當日是否執行進口汽車查驗職務，又一旦經主管派驗，渠
    等接觸貨物之時間僅約為四十分鐘，依此短暫流程以觀，驗貨關員衡情有何與報
    關人員或貨主得以事先或當場勾結之機會，自亦無法事先了解當日查驗貨物內容
    。從而，縱因貨主陳福得因其業務關係，有常出入海關前鎮分局而與部分驗貨關
    員認識之事實，但既無積極證據顯示被告等人事前或事後有得任何不法利益，自
    難以此臆測被告等人有何與貨主陳福得勾串之情。
５、依前述廖初男證言，被告等人驗貨時既會有督察室、機動組、股長等隨時前來複
    驗，則驗貨員應無僅獨以其驗貨一關，即足以完成圖利貨主之犯行。故貨主若於
    驗貨員所不須審核之小提單上作假（例如本案之變造小提單上汽車之車身號碼）
    ，被告等人自無從由渠等應審核之進口報單、汽車配備四六表上一望而得知悉，
    亦乏其他積極證據可認被貨主陳福得曾告知被告等驗貨關員而與之共謀。再由通
    關取貨之上開流程以觀，進口報單載有車型及所附申報明細表上所列之車身號碼
    係十七碼，有卷附進口報單及所附申報明細表可參，則被告等人所查驗之車輛車
    身號碼，即按進口報單之記載，均為十七碼，且有車型記載，然貨主之小提單則
    僅為後四個號碼，按理簽放人員應查明兩者是否相符，如有不符，應行查證，並
    「加予補註」，此有被告提出之經補註之小提單可供參考（見本院上訴(二)卷第七
    五至七七頁），然本件之進口之車輛，簽放單位均未在小提單加以補註，即行簽
    放，如簽放人員於小提單及艙單上加以補註，則於倉庫提貨時，必可核對二者之
    不同，倘簽放人員及倉庫人員核對小提單、艙單及進口報單無訛，而准貨主提領
    出關，則被告等所查驗之車輛應無疑義，而貨主事後向監理站申請牌照之車輛，
    應非屬被告查驗之車輛，即被告等所查驗之車輛確屬低關稅額之車型。反而當時
    之駐庫人員許長亮竟加以簽放讓貨主陳福得順利提領汽車，顯有可疑之處。是縱
    認系爭進口汽車於通關流程發生弊端，亦不能遽認即係被告等驗貨關員與貨主陳
    福得勾結所致。本件係由貨主陳福得要求航運公司先行更改艙單及小提單號碼（
    如後述），將原為十七位之車身號碼改變為四位數字之號碼，而被告等驗貨關員
    於查驗時，因未審核小提單而不知上述更改情事，然駐庫關員竟未加審核即准車
    輛出倉，自難謂此部份簽放、提領流程無瑕疵可指。
６、本案發生後高雄關稅局曾就進口汽車通關作業現況檢討，並列舉進口人不法逃稅
    之手法為：「（１）進口人勾結其委託之報關行以申請進儲保稅倉庫之機會繕打
    不實之D8、D2報單，以低價車聲請報驗，而於通關過程中伺機變造，據以提領高
    級轎車出站；（２）進口人勾結其委託之報關行繕打不實之進口報單G1，以低價
    投單報驗，經查驗無訛計稅放行後，再變造小提單，據以提領高級轎車出站；（
    ３）進口人或其委託人之報關行勾結驗貨人員虛報車款型號，據以提領高級之轎
    車出站；（４）進口人進口轎車後，即向船公司申請更改艙單，將車型及車身號
    碼塗銷（僅載末四碼），致報關時所附小提單（提貨單）並無登載車型及完整之
    車身號碼，而駐庫官員亦未向簽放官員查詢，即憑小提單所載簡單貨名及車身號
碼後四碼，准進口人得以將原未報關之高級車提領出站；（５）進口車進倉後，
    由於駐庫官員疏於在車上標示船隻掛號、艙號，因此驗貨員查驗時，均假手報關
    人員找尋車輛存放位置，並自行打開車門及引擎蓋，等候驗貨員查驗，於進口人
    或其委託之報關人員有事先取巧之機會，致衍生驗貨員查驗不實或疏失風紀情事
    」，此有財政部高雄關稅局八十五年一月三十日政字第一九八一四號函及所附之
    「進口汽車通關作業現況檢討及防弊專報」一份在卷（見本院上訴(二)卷第二二至
    二八頁），足徵通關過程中可能發生弊端之環節，並非僅止於被告等人所負責之
    驗貨單位，自難僅對於被告等驗貨關員列為嫌犯，反以有利害關係之駐庫關員許
    長亮之證詞及陪同貨主陳福得報關驗貨之許武雄等人證詞，而為被告等人不利認
    定之依據。
(三)、本件存放進口汽車之海關倉庫管理部分：
１、證人黃隆輝、許長亮雖曾證述：「進口賓士汽車拆櫃進口後放置倉庫中，各該汽
    車鑰匙由駐庫關員與倉庫管理員聯鎖保管，驗貨時由驗貨人員或會同貨主一同來
    領取，在查驗前除非獲得前鎮分局稽查課之特別准單，不可能進到倉庫看車」等
    情，似指他人不可能擅自開啟該倉庫云云，然證人黃龍輝於原審證稱：「驗貨人
    員會給我們報關號碼，報關行人員的人來向我們拿鑰匙。我們交給他們。我們規
    定倉庫的門上班時間全部打開」（見原審(二)卷第五二頁），其於本院前審證述：
    「鑰匙是駐庫關員與倉庫管理員共同保管，如果持有海關的特別准單，看樣的時
    候鑰匙就是直接交給倉庫管理員，由倉庫管理員陪同去看樣」、「依工作手冊，
    我們駐庫關員，沒有規定鑰匙要交給誰（驗貨員或報關行），‧‧‧報關行的人
    來說他們要驗車，我們就會直接將車子的鑰匙交給報關行的人」（見本院更一(一)
    卷第一六七頁），又證人許長亮於原審證稱：「陳福得自己進來拿鑰匙。」、「
    印象中沒有驗貨員來向我拿鑰匙」等語（見原審卷(二)第五六、五七頁）」。至於
    被告壬○○（曾任駐庫關員）雖於海調站供述：「在我擔任駐庫關員時（汽車鑰
    匙）都是由驗貨員、報關行人員或開箱工人來向我領取，依規定必須有驗貨員在
    場才能交給報關行人員，否則必須直接交給驗貨員」（見調查(三)卷第二五八頁）
    ，然被告壬○○查驗系爭車輛期間，其所在職之駐庫關員為黃龍輝（八十三年三
    月一日開始任職）及許長亮（八十一年七月至八十三年三月一日任職），自應以
    證人黃龍輝、許長亮二人在職之倉庫作業程序為據。則就證人黃龍輝及許長亮二
    人之證詞綜合以觀可知，進口汽車存放倉庫後，據證人黃龍輝所述前詞，如係由
    報關行人員（或貨主）拿到鑰匙，於驗貨員陪同貨主驗車前並無對車輛鑰匙為實
    際監控，雖證人許長亮於調查站曾證述：「賓士一九０型和三００型或五００、
    六００型車鑰匙不相同」（見偵二０六０二卷第九四頁反面、九五頁），然其於
    原審業已證述：「我不會分辨大、小型車的鑰匙」（見原審(二)卷第六十頁），又
    證人黃龍輝於原審亦證稱：「看不出來賓士二百型與五百型的車鑰匙是否相同」
    （見原審(二)卷第五四頁），則貨主陳福得虛偽佯稱當時所要檢驗之車輛之型號、
    車種，騙得駐庫關員或與駐庫官員勾串而得以順利取得鑰匙以便打開汽車讓驗貨
    關員誤以為陳福得所指之車輛即是當時應驗之車輛，亦有可能，蓋貨主或報關行
    人員究係拿取何種車種鑰匙端非驗貨關員所得知悉。再參以證人李正隆於財政部
    高雄關稅局談話筆錄所陳：「‧‧‧回想起當時有一天老闆（陳福得）叫我們到
    公司倉庫搬東西，無意間發現倉庫內有黑色長方形小鐵牌，又有一天老闆要我與
    楊展鴻先生赴台櫃倉庫洗進口車時，發現在車內車身號碼牌與公司倉庫內所發現
    鐵牌類似」等情（見偵二０六０二卷第一七一頁），足徵貨主陳福得在向駐庫關
    員拿取鑰匙後，趁等候驗貨關員之空檔或在通知驗貨關員驗車前，確有機會對車
    輛動手腳，加以陳福得事先備妥車身號碼之小鐵牌，其更換車身號碼小鐵牌所需
    時間亦不至過長，自可順利調包矇混過關。
２、「進口汽車查驗須知」內固載明：「查驗進口汽車最重要者，即查驗車身號碼，
    須核對車體上之車身號碼與銘牌是否相符，了解車身號碼之意義，大致即可驗明
    其他七種最易矇混之應驗項目，應特別辨識車身號碼有無被變造，車身號碼位置
    一般可分在水箱橫架之銘牌、在前擋風玻璃下、在車門旁或在引擎室子板內側
    ，在水箱橫架之銘牌最易被變造，因為取下換上容易」等語（見調查(二)卷第二一
    、二二頁）。另賓士汽車之代理商為防止貿易商（即水貨商）降低成本，削價競
    爭，並杜絕水貨商（如陳福得實際負責之前揭各公司）之不法行為，曾派員至各
    海關講授查驗賓士車之專業知識，雖經被告子○○、楊榮華供述在卷（調查(二)卷
    第一三九頁，調查(三)卷第一四七頁反面），且有中華賓士汽車股份有限公司有關
    車型識別之資料與照片一本可稽（外放卷證）。然查本案賓士車係屬歐規（歐洲
    規格），車身號碼牌僅在引擎水箱下以螺絲拴住，並無黏貼於擋風玻璃或其他車
    身部位，此有中華賓士廠說明書在卷足考（公訴人指車身號碼除在引擎蓋上外，
    汽車擋風玻璃上均銲栓或黏貼有車身號碼，係屬美規汽車），其換裝車身號碼牌
    當非難事，是業主如有心矇蔽驗貨關員，其於驗車當時，於取得該車及鑰匙之後
    ，快速更換事先偽造完成之車身號碼牌以便通過驗關自屬可能。則被告等人依據
    進口報單所載十七個車身號碼予以查驗，又據前所述，既無法證明被告等人查驗
    汽車實際所見車型，非屬賓士低價位車，自難僅以所謂「被告等二十三人為久任
    海關職務之中年公務人員，工作經驗及人生閱歷俱豐，既負責驗貨，對於查驗進
    口高級轎車時，應仔細辨別是否為偽造或變造，且高、低價位車之車長、車型等
    明顯不同，自應知之甚稔」等情，據為對被告等人論罪之依據。
３、證人黃龍輝於案發後接辦證人許長亮之駐庫關員職務，欲整理當時陳福得為負責
    人之台灣貨櫃場進出車輛相關資料時，發現所有資料均已銷毀無從搜尋建檔，有
    證人黃龍輝於八十五年二月二十八日所書立之簽呈一紙在卷為憑，雖證人黃龍輝
    對此部分於本院前審證稱：「當時我是說，後來海調站要找這些資料，我去找找
    不到，並不是銷燬」（見本院更一(一)卷第一六九頁），然證人許長亮當庭又稱：
    「我是認為當時交接的時候，如發現無此資料就要講，不是經過半年以後才說找
    不到，交接時，沒有這些資料」（見本院更一(一)卷第一六九、一七０頁），故此
    部分資料究竟如何，不得而知。但本院此次更審依據被告戊○○等人於本院前審
    所提出之九十二年九月二十四日辯護意旨狀內所附之進口報單資料（見本院更一
    (二)卷第五七至六二頁，第一五九、一六七、一六八頁），向財政部高雄關稅局函
    查結果，據該局以九十三年五月三十一日高普前字第○九三一○○三七五三號函
    （見本院更二卷第二０五至二０七頁）證實後述各情，雖未能全部證明被告等人
    查驗附表所示各輛汽車之日，倉庫內確有同額且同型之各低價位賓士車（因此等
    倉庫資料業已不全，如前所述），但參酌後述情節，足認被告等人查驗賓士低價
    位車之前，同案被告陳福確有以後述各公司名義進口低價位車之部分事實，亦證
    陳福得自有可以低價位車冒充受驗汽車之可能性：
(1)、被告戊○○、申○○於八十二年十二月十八日查驗本案車輛前，同一貨主祝明細
    附表順公司（負責人為陳福得）確實有車型Ｃ１８０（賓士小型車進口）分別於
    八十二年十一月三十日及八十二年十二月十三日查驗進口（分別於八十三年二月
    七日、二十三日放行）。
(2)、被告吳燦瓊等於八十三年四月二十三日查驗本案車輛前，亦有同一貨主喬昆公司
    （負責人亦為陳福得）之四部Ｃ１８０車進口，進口日期為八十三年四月七日（
    分別於八十三年四月三十日、五月十日放行）。
(3)、被告亥○○、丁○○、庚○○、未○○及楊榮華於查驗車輛之相當期間，亦有同
    一貨主祝順、喬昆公司之同型（小型）賓士車進口，進口日期為八十三年四月二
    十二日、六月四日（分別於八十三年六月十八日、八月六日、十四日放行）。
４、原審向監理單位查詢結果之車籍資料及卷附之海關報單驗關、出倉流程發現，業
    主陳福得所進口之賓士轎車中，有十三輛未投遞報關，聽候驗貨之際，即已提領
    出關，並於監理單位領牌出售：
(1)、被告未○○、亥○○二人所驗報單號碼ＢＣ－00－0000－0000號，車型為二００
    Ｅ、車身號碼ＷＤＢ0000000Ｂ906398 號，汽車進口日期為八十二年十月一日，
    海關驗貨日期為八十二年十月十三日，海關放行日期為八十二年十一月六日，然
    違法提領之車身號碼為ＷＤＢ0000000Ａ146398 號、車型為六００ＳＥＬ，而監
    理單位最初發牌日期為八十二年十月三十日（號牌ＴＩ─六四七五號）。
(2)、被告丑○○、子○○二人所驗報單號碼ＢＣ－00－0000－0000號，車型為二００
    Ｅ、車身號碼ＷＤＢ0000000Ｂ906647 號，汽車進口日期為八十二年九月二十日
    ，海關驗貨日期為八十二年九月二十九日，海關放行日期為八十二年十月二日，
    然違法提領之車身號碼為ＷＤＢ0000000Ａ146647 號、車型為Ｓ三二０。而監理
    單位最初發牌日期為八十二年十月一日（號牌ＹＤ─一五五五號）。
(3)、被告己○○、辰○○二人所驗報單號碼ＢＣ－00－0000－0000號，車型為二００
    Ｅ、車身號碼ＷＤＢ0000000Ｂ905751 號，汽車進口日期為八十二年九月二十日
    ，海關驗貨日期為八十二年九月二十七日，海關放行日期為八十二年十月一日，
    然違法提領之車身號碼為ＷＤＢ0000000Ａ145751 號、車型為Ｓ三二０，而監理
    單位最初發牌日期為八十二年九月二十七日（號牌ＸＦ─九九九九號）。
(4)、被告子○○、亥○○二人所驗報單號碼ＢＣ－00－0000－0000號，車型為二００
    Ｅ、車身號碼ＷＤＢ0000000Ｂ933951 號，汽車進口日期為八十二年五月四日，
    海關驗貨日期為八十二年六月九日，海關放行日期為八十二年六月二十八日，然
    違法提領之車身號碼為ＷＤＢ0000000Ａ133951 號、車型為ＳＥＬ三００，而監
    理單位最初發牌日期為八十二年六月十二日（號牌ＶＥ─二一六八號）。
(5)、被告亥○○、子○○二人所驗報單號碼ＢＣ－00－0000－0000號，車型為二００
    Ｅ、車身號碼ＷＤＢ0000000Ｂ934024號，汽車進口日期為八十二年五月四日，
    海關驗貨日期為八十二年六月九日，海關放行日期為八十二年六月二十二日，然
    違法提領之車身號碼為ＷＤＢ0000000Ａ134024 號、車型為Ｓ三００，而監理單
    位最初發牌日期為八十二年六月七日（號牌ＹＡ─九一八八號）。
(6)、被告庚○○、丁○○二人所驗報單號碼ＢＣ－00－0000－0000號，車型均為二０
    ０Ｅ型、車身號碼ＷＤＢ0000000Ｂ934653號；ＷＤＢ0000000Ｂ937587號；
    ＷＤＢ0000000Ｂ937527號；ＷＤＢ0000000Ｂ937550號，四部汽車進口日期
    均為八十二年四月二十二日，海關驗貨日期為八十二年六月八日，海關放行日期
    同為八十二年六月八日，然違法提領之車身號碼改為ＷＤＢ000000 0Ａ124653
    號、ＷＤＢ0000000Ａ127587號、ＷＤＢ0000000Ａ127527號、ＷＤＢ0000
    000Ａ127550 號；車型均為ＳＥＬ三００。而監理單位最初發牌日期各為八十二
    年五月十七日、八十二年六月九日、八十二年六月三日等日期。
(7)、被告戌○○所驗報單號碼ＢＣ－00－0000－0000號，車型為一九０Ｅ、車身號碼
    ＷＤＢＤＡ28ＤＯＰＧ017662號，汽車進口日期為八十二年二月二十三日，海關
    驗貨日期為八十二年五月十八日，海關放行日期為八十二年六月二日，然違法提
    領者，竟為車型為ＳＥＬ三００，而監理單位最初發牌日期為八十二年四月十四
    日。
(8)、被告巳○○、丑○○二人所驗報單號碼ＢＣ－00－0000－0000號，車型均為二０
    ０Ｅ、車身號碼為ＷＤＢ0000000Ｂ916818號；ＷＤＢ0000000Ｂ000000 0號
    ，汽車進口日期為八十二年二月八日，海關驗貨日期為八十二年三月十八日，海
    關放行日期均為八十二年四月二十三日，然違法提領之車身號碼為ＷＤＢ
    0000000Ａ116818號、ＷＤＢ0000000Ａ119883號，車型均為三００ＳＥＬ，而
    監理單位最初發牌日期為八十二年五月五日（號牌ＲＳ－三七九七號）及最初發
    牌日期為八十二年三月六日（號牌ＶＣ－四六八九）。
(9)、被告戌○○、卯○○二人所驗報單號碼ＢＣ－00－0000－0000號，車型二００Ｅ
    、車身號碼為ＷＤＢ0000000Ｂ885820 號，汽車進口日期為八十二年一月十五日
    ，海關驗貨日期為八十二年三月十三日，海關放行日期為八十二年三月十九日，
    然違法提領之車身號碼為ＷＤＢＧＡ32Ｅ1ＰＡ105820 號，車型三００ＳＥＬ，
    而監理單位最初發牌日期為八十二年三月二日（號牌ＶＣ─三八八九號）。
(10)、以上有交通部公路局新竹區監理所苗栗監理站九十年七月三日九０竹監苗字第五
    二一二號函、同局嘉義區監理所麻豆監理站九十年七月三日九０嘉監麻字第九○
    ○九五一四號函、同局新竹區監理所桃園監理站九十年六月二十八日九０竹監桃
    字第一九一六二號函、台北市監理處九十年七月三日北市監三字第九０六二０五
    四一００號函、同局台北區監理所九十年七月十九日北市監一字第九０一七三０
    四號、同局高雄市監理處九十年六月二十六日高市監二字第八一六九號函、同局
    高雄區監理所九十年七月二日九０高監一字第九０三七五三七號函等，暨其檢附
    之汽車新領牌照登記書、汽機車過戶登記書、相關車籍異動歷史查詢表、不符通
    關流程違法提貨車型及領牌發牌日期一覽表、海關進口報單驗關、出倉流程在卷
   足憑。
５、公訴人雖以前述情形，係貨主陳福得先偽造海關進口與貨物稅完（免）稅證明書
    ，再以進口之國內同型車輛變造車身號碼，冒充為尚未通關之進口車輛，持向監
    理單位申請牌照，因而認與海關通關流程是否放行無涉云云，但公訴人就此並未
    提出確切論據，亦不能執此而為不利於被告等人之認定。是對於貨主陳福得所進
    口而尚未驗貨、通關之賓士汽車，陳福得竟得以不詳方式先行出售並在外領牌駛
    用，顯見當時進口汽車倉庫之管理確有弊端存在。又貨主陳福得身為台灣貨櫃公
    司之股東，拆櫃進倉等待受驗之車輛又儲放在該公司進口汽車專用倉庫，以及據
    賓士Ｃ、Ｅ、Ｓ等系列型車之手冊，賓士車於出廠時均含有三支以上鑰匙，再據
    證人黃龍輝及許長亮於本院九十二年八月二十日前審調查時，均表示其確實保管
    二支鑰匙等情，足徵貨主陳福得自可能利用進口汽車之第三支鑰匙，進入倉庫中
    進行掉包，甚至將前開十三輛未查驗之大型車，私自取走逕向監理單位取得牌照
    ，再以先前已進口尚儲放在台灣貨櫃公司倉庫之小型車提供驗貨關員查驗，於查
    驗車輛時，貨主陳福得提出事先由榮隆報關行已變造過之文件繕打低型號之賓士
    車進口報單及僅有後四碼之小提單，交予驗貨課辦理查驗，由於被告等人對進口
    報單所載之內容真實性、是否經變造等，均無從知悉，且進口報單內並無須附上
    大提單，是被告等驗貨關員於驗車時，根本無從得知進口報單所載內容有何與大
    提單不符之處，從而顯難據以認定被告等人於查驗汽車時有蓄意放水之舉。
(四)、證人余賢正於偵查證稱：「我受被告陳福得委託，進口賓士車，不知陳福得作假
    ，我僅係基於買賣關係應顧客要求，修改小提單，不知情為何要修改」等語明確
    又證人李珍玫、張雀敏等海運公司職員，係依貨主（陳福得）要求修改小提單，
    並不知陳福得要修改小提單之目的一節，亦據證人李珍玫、張雀敏各於偵查程序
    證述在卷。準此，原審同案被告即貨主陳福得於進口賓士車時，在載運車輛船隻
    尚未到達高雄港時，即先行通知船公司要求更改倉單及小提單，將車輛之車型、
    車種改為小型車，並將車身號碼僅記載為後四碼，顯另有所圖。又若本件被告等
    驗貨員有何與陳福得勾結之情，彼等當可於陳福得有進口汽車要驗貨通關時，即
    讓陳福得以低價位車代替高價位車通關，陳福得即無須先使海運公司人員更改小
    提單等迂迴之程序，益見本案係陳福得將該公司名義進口或委託其他公司進口之
    高價位賓士等高關稅額汽車，連續以利用不知情之海運公司職員變造小提單之方
    式，申報為較低關稅額汽車矇混通關。
(五)、財政部高雄關稅局於八十四年二月十八日，曾開會檢討「研商汽車進口有關驗貨
    、駐庫管理、簽放及核發進口證明書應注意事宜」，並針對各權責單位，應行注
    意事項作成決議，其中有關驗貨部分係以：「要求驗貨關員於查驗汽車應依據高
    雄關稅局第一六八三七號函示規定，確實驗明進口汽車應行申報事項明細表（簡
    稱汽車配備四六表）各項資料，切勿假手報關人，並將車身號碼拓模貼在報單正
    面，若無法拓模，如可照像者，則予照像貼在報單正面」，而此加強改進措施於
    呈報財政部關稅總局核備時，財政部關稅總局則認為：「無再將車身號碼拓摸或
    照相之必要，以免增加驗貨關員工作負荷，另其他如簽放單位，則要求簽放人員
    應確實核對進口報單、小提單之汽車廠牌、型號、車身號碼全部字號，若記載不
    全或發現不符時，應予更正後，始予簽放，並將小提單電傳駐庫關員；核發進口
    證明書之單位則要求：核發關員應將進口證明書之內容，應確實依據進口報單申
    報內容逐項核對。核對人員加蓋騎縫章，以防止塗改。驗庫管理單位則要求：駐
    庫關員應注有部分賓士小型車不同航次，批次之汽車予以分區進儲，並標明區號
    及艙號，且將已驗、未驗之車輛之鑰匙分別置放，提領時應確實核對電傳小提單
    與放行小提單艙號、廠牌、型號及車身號碼，並赴存放乙點確實核對車身資料，
    若小提單記載不全，應退回補正，始准提領出倉」，此有財政部高雄關稅局開會
    記錄及關稅總局八十四年五月十八日核備文函在卷（見原審(三)卷第七六至八二頁
    ），復參以被告等人於案發後迄今，均無人遭受行政處分（見本院更二(一)卷第二
    ０一頁）之情，顯見被告等人依當時之規定驗車，並無任何作業疏失之處，則公
    訴人於本院前審聲請由關稅總局作鑑定一節，已無必要。至於八十一年以前海關
    工作守則說明第六點所載：「查驗進口轎車驗貨員應親自向駐庫關員借取鑰匙，
    並於查驗完畢後送交駐庫關員，不得假手他人，查驗當時得要求駐庫關員將倉庫
    燈光及庫門全部開啟以利查驗，如准予集中查驗區查驗須將轎車駛出，始能達徹
    底查驗」，此部分規定於八十二年一月間所新修正之工作守則業已刪除，有卷附
    新舊工作守則影本在卷為憑，是公訴人認被告等人有故意違反海關頒訂之一般進
    口轎車報關及實質查驗之相關作業規定一節，亦有誤會。
六、綜上所述，本件被告等驗貨員均依當時既有之查驗進口汽車程序執行職務，均難
    認彼等有何與原審同案被告陳福得之勾串，而故意於驗車進口報單為不實挑認之
    圖利貨主陳福得及於職務上公文書為不實之登載等犯行。此外，復查無其他積極
    證據，足資認定被告等人有何被訴前揭圖利等犯行。從而原審以不能證明被告酉
    ○○、戌○○、甲○○、卯○○、子○○、亥○○、丁○○、庚○○、辰○○、
    丑○○、己○○、楊榮華、未○○、徐江仁、戊○○、午○○、壬○○、寅○○
    、辛○○、申○○、巳○○、丙○○、癸○○等二十三人有何被訴前揭圖利、明
    知不實事項而於公文書登載不實等犯罪，而諭知被告等二十三人均為無罪之判決
    ，於法並無不合。檢察官上訴意旨，仍執前詞指摘原判決不當，為無理由，應予
    駁回。
七、上訴人即被告卯○○經合法傳喚，於本院審判期日無正當理由不到庭（見本院更
    二(二)卷第八十、一五四頁之送達證書、刑事報到單），爰不待其陳述逕行判決。
八、原審同案被告陳福得部分，仍經原審通緝中，附此敘明。
據上論斷，應依刑事訴訟法第三百六十八條、第三百七十一條，判決如主文。
本案經檢察官許月雲到庭執行職務。
中    華    民    國     九十三     年       十       月      十四      日
                              臺灣高等法院高雄分院刑事第一庭
                                  審判長法官  郭雅美
                                        法官  江泰章
                                        法官  張意聰
右正本證明與原本無異。
如不服本判決應於收受本判決後十日內向本院提出上訴書狀，其未述上訴理由者，
並得於提起上訴後十日內向本院補提理由書狀（均須按他造當事人之人數附繕本)「
切勿逕送上級法院」。
                                      書記官  張文斌
中    華    民    國     九十三     年       十       月     十五       日
附  表：
┌───┬─────┬────┬────┬───┬───┬────────┬─────────┐
│ 被 告│查驗汽車進│驗車日  │高價進口│ 數量 │報單低│進口報單號碼    │備註              │
│      │口日      │        │車型    │（輛）│價車型│                │                  │
├───┼─────┼────┼────┼───┼───┼────────┼─────────┤
│酉○○│81.12.2   │81.12.7 │300SEL  │２    │190E  │BC-00-0000-0000 │與戌○○一同查驗  │
│      │          │        │        │      │      │BC-00-0000-0000 │                  │
├───┼─────┼────┼────┼───┼───┼────────┼─────────┤
│戌○○│同右      │同右    │同右    │同右  │同右  │同右            │與酉○○一同查驗  │
│      ├─────┼────┼────┼───┼───┼────────┼─────────┤
│      │82.1.11   │82.1.21 │300E    │１    │      │BC-00-0000-0000 │                  │
│      │          │        ├────┼───┤190E  ├────────┤                  │
│      │          │        │600SEL  │１    │      │BC-00-0000-0000 │                  │
│      ├─────┼────┼────┼───┼───┼────────┼─────────┤
│      │82.1.15   │82.3.13 │300SEL  │１    │200E  │BC-00-0000-0000 │與卯○○一同查驗  │
│      ├─────┼────┼────┼───┼───┼────────┼─────────┤
│      │82.2.23   │82.5.18 │300SE   │１    │190E  │BC-00-0000-0000 │                  │
│      │          │        ├────┼───┼───┼────────┤                  │
│      │          │        │500SEL  │１    │200E  │00-0000 00-0000 │                  │
├───┼─────┼────┼────┼───┼───┼────────┼─────────┤
│甲○○│82.1.18   │82.2.15 │300SEL  │４    │220E  │BC-00-0000-0000 │與卯○○一同查驗  │
│      │82.1.28   │82.2.15 │        │      │      │BC-00-0000-0000 │                  │
│      │          │        │        │      │      │BC-00-0000-0000 │                  │
│      │          │        │        │      │      │BC-00-0000-0000 │                  │
├───┼─────┼────┼────┼───┼───┼────────┼─────────┤
│卯○○│同右      │同右    │同右    │同右  │同右  │同右          │與甲○○一同查驗  │
│      ├─────┼────┼────┼───┼───┼────────┼─────────┤
│      │82.1.15   │82.3.13 │300SEL  │１    │200E  │BC-00-0000-0000 │與戌○○一同查驗  │
├───┼─────┼────┼────┼───┼───┼────────┼─────────┤
│巳○○│82.2.8    │82.3.18 │300SEL  │２    │220E  │BC-00-0000-0000 │與丑○○一同查驗  │
├───┼─────┼────┼────┼───┼───┼────────┼─────────┤
│丑○○│同右      │同右    │同右    │同右  │同右  │同右            │與巳○○一同查驗  │
│      ├─────┼────┼────┼───┼───┼────────┼─────────┤
│      │82.9.20   │82.9.29 │S320SEL │３    │200E  │BC-00-0000-0000 │與子○○一同查驗  │
│      │          │        │        │      │      │BC-00-0000-0000 │                  │
│      │          │        │        │      │      │BC-00-0000-0000 │                  │
│      ├─────┼────┼────┼───┼───┼────────┼─────────┤
│      │82.7.12   │82.8.19 │500SEL  │１    │200E  │BC-00-0000-0000 │與辰○○一同查驗  │
├───┼─────┼────┼────┼───┼───┼────────┼─────────┤
│辛○○│82.1.15   │82.3.19 │220E    │１    │200E  │BC-00-0000-0000 │                  │
├───┼─────┼────┼────┼───┼───┼────────┼─────────┤
│丁○○│82.4.22   │82.6.8  │300SEL  │４    │200E  │BC-00-0000-0000 │與庚○○一同查驗  │
├───┼─────┼────┼────┼───┼───┼────────┼─────────┤
│庚○○│同右      │同右    │同右    │同右  │同右  │同右            │與丁○○一同查驗  │
│      ├─────┼────┼────┼───┼───┼────────┼─────────┤
│      │同左      │同左    │同左    │同左  │同左  │同左            │與楊榮華一同查驗  │
├───┼─────┼────┼────┼───┼───┼────────┼─────────┤
│楊榮華│82.9.20   │82.9.27 │S320L   │３    │200E  │BC-00-0000-0000 │與庚○○一同查驗  │
│      │          │        │        │      │      │BC-00-0000-0000 │                  │
│      │          │        │        │      │      │BC-00-0000-0000 │                  │
├───┼─────┼────┼────┼───┼───┼────────┼─────────┤
│子○○│82.5.24   │82.6.9  │300SEL  │３    │200E  │BC-00-0000-0000 │與亥○○一同查驗  │
│      │          │        │        │      │      │BC-00-0000-0000 │                  │
│      │          │        │        │      │      │BC-00-0000-0000 │                  │
│      ├─────┼────┼────┼───┼───┼────────┼─────────┤
│      │82.9.20   │82.9.29 │S320SEL │３    │200E  │BC-00-0000-0000 │與丑○○一同查驗  │
│      │          │        │        │      │      │BC-00-0000-0000 │                  │
│      │          │        │        │      │      │BC-00-0000-0000 │                  │
│      ├─────┼────┼────┼───┼───┼────────┼─────────┤
│      │83.1.14   │83.2.3  │S320    │２    │C180  │BC-00-0000-0000 │與丙○○一同查驗  │
│      │          │        │        │      │      │BC-00-0000-0000 │                  │
├───┼─────┼────┼────┼───┼───┼────────┼─────────┤
│亥○○│82.5.24   │82.6.9  │300SEL  │３    │200E  │BC-00-0000-0000 │與子○○一同查驗  │
│      │          │        │        │      │      │BC-00-0000-0000 │                  │
│      │          │        │        │      │      │BC-00-0000-0000 │                  │
│      ├─────┼────┼────┼───┼───┼────────┼─────────┤
│      │82.10.1   │82.10.13│600SEL  │１    │200E  │BC-00-0000-0000 │與未○○一同查驗  │
│      ├─────┼────┼────┼───┼───┼────────┼─────────┤
│      │83.3.10   │83.4.15 │S500    │１    │      │BC-00-0000-0000 │與徐江仁一同查驗  │
│      │          │        ├────┼───┤C180  ├────────┤                  │
│      │          │        │S320    │３    │      │BC-00-0000-0000 │                  │
│      │          │        │        │      │      │BC-00-0000-0000 │                  │
│      │          │        │        │      │      │BC-00-0000-0000 │                  │
├───┼─────┼────┼────┼───┼───┼────────┼─────────┤
│未○○│82.10.1   │82.10.13│600SEL  │１    │200E  │BC-00-0000-0000 │與亥○○一同查驗  │
├───┼─────┼────┼────┼───┼───┼────────┼─────────┤
│己○○│82.9.20   │82.9.27 │S320L   │３    │200E  │BC-00-0000-0000 │與辰○○一同查驗  │
│      │          │        │        │      │      │BC-00-0000-0000 │      │
│      │          │        │        │      │      │BC-00-0000-0000 │                  │
├───┼─────┼────┼────┼───┼───┼────────┼─────────┤
│辰○○│同右      │同右    │同右    │同右  │同右  │同右            │與己○○一同查驗  │
│      ├─────┼────┼────┼───┼───┼────────┼─────────┤
│      │82.7.12   │82.8.19 │500SEL  │１    │200E  │BC-00-0000-0000 │與丑○○一同查驗  │
├───┼─────┼────┼────┼───┼───┼────────┼─────────┤
│壬○○│82.11.23  │82.12.23│320L    │１    │C180  │BC-00-0000-0000 │與寅○○一同查驗  │
├───┼─────┼────┼────┼───┼───┼────────┼─────────┤
│寅○○│同右      │同右    │同右    │同右  │同右  │同右            │與壬○○一同查驗  │
├───┼─────┼────┼────┼───┼───┼────────┼─────────┤
│申○○│82.11.30  │82.12.18│S500    │１    │C180  │BC-00-0000-0000 │與戊○○一同查驗  │
├───┼─────┼────┼────┼───┼───┼────────┼─────────┤
│戊○○│同右      │同右    │同右    │同右  │同右  │同右            │與申○○一同查驗  │
│      ├─────┼────┼────┼───┼───┼────────┼─────────┤
│      │83.4.7    │83.4.23 │C220    │１    │C180  │BC-00-0000-0000 │與午○○一同查驗  │
│      ├─────┼────┼────┼───┼───┼────────┼─────────┤
│      │83.3.10   │83.4.23 │S320L   │１    │C180  │BC-00-0000-0000 │與午○○一同查驗  │
│      ├─────┼────┼────┼───┼───┼────────┼─────────┤
│      │83.4.6    │83.4.23 │C220    │１    │C180  │BC-00-0000-0000 │與午○○一同查驗  │
├───┼─────┼────┼────┼───┼───┼────────┼─────────┤
│丙○○│83.1.14   │83.2.3  │S320    │２    │C180  │BC-00-0000-0000 │與子○○一同查驗  │
│      │          │        │        │      │      │BC-00-0000-0000 │                  │
├───┼─────┼────┼────┼───┼───┼────────┼─────────┤
│徐江仁│83.3.10   │83.4.15 │S500    │１    │      │BC-00-0000-0000 │與亥○○一同查驗  │
│      │          │        ├────┼───┤C180  ├────────┤                  │
│      │          │        │S320    │３    │      │BC-00-0000-0000 │                  │
│      │          │        │        │      │      │BC-00-0000-0000 │                  │
│      │          │        │        │      │      │BC-00-0000-0000 │                  │
│      ├─────┼────┼────┼───┼───┼────────┼─────────┤
│      │83.6.13   │83.6.21 │S500L   │４    │E200  │BC-00-0000-0000 │與癸○○一同查驗  │
│      │          │        │        │      │      │BC-00-0000-0000 │                  │
│      │          │      │        │      │      │BC-00-0000-0000 │                  │
│      │          │        │        │      │      │BC-00-0000-0000 │                  │
├───┼─────┼────┼────┼───┼───┼────────┼─────────┤
│午○○│83.4.7    │83.4.23 │C220    │１    │C180  │BC-00-0000-0000 │與戊○○一同查驗  │
│      ├─────┼────┼────┼───┼───┼────────┼─────────┤
│      │83.3.10   │83.4.23 │S320L   │１    │C180  │BC-00-0000-0000 │與戊○○一同查驗  │
│      ├─────┼────┼────┼───┼───┼────────┼─────────┤
│      │83.4.6    │83.4.23 │C220    │１    │C180  │BC-00-0000-0000 │與戊○○一同查驗  │
├───┼─────┼────┼────┼───┼───┼────────┼─────────┤
│癸○○│83.6.13   │83.6.21 │S500L   │４    │E200  │BC-00-0000-0000 │與徐江仁一同查驗  │
│      │          │        │        │      │      │BC-00-0000-0000 │                  │
│      │          │        │        │      │      │BC-00-0000-0000 │                  │
│      │          │        │        │      │      │BC-00-0000-0000 │                  │
├───┼─────┼────┼────┼───┼───┼────────┼─────────┤
│      │          │        │        │共計  │      │                │扣除部分車輛係二人│
│      │          │        │        │四八輛│      │                │共同驗車之重複數量│
└───┴─────┴────┴────┴───┴───┴────────┴─────────┘
